臺灣嘉義地方法院刑事判決　　　　　　　　　　　　　　九十一年度易字第九三號
　　公訴人　臺灣嘉義地方法院檢察署檢察官
　　被　告　乙○○
　　右一人選任辯護人　林德昇
　　被　告　甲○○
右列被告因違反就業服務法案件，經檢察官聲請簡易判決處刑 (九十年度偵字第七八
三五號），本院認有刑事訴訟法第四百五十一條之一第四項第三款之情形，改依通常
程序審理，判決如左：
    主  文
乙○○、甲○○均免訴。
    理  由
一、本件聲請簡易判決處刑（公訴）意旨，詳如附件聲請簡易判決處刑書所載。
二、按「犯罪後之法律已廢止其刑罰者，應諭知免訴之判決」，刑事訴訟法第三百零
    二條第四款定有明文。另按就業服務法業經立法院三讀修正，並經總統於九十一
    年一月二十一日公布施行，關於聲請簡易判決處刑意旨所指被告甲○○所涉犯罪
  事實，係犯違反修正前之就業服務法第五十三條第三款、第五十八第一項之罪名
    ，依修正後之就業服務法第五十七條第一款、第六十三條第一項之規定，應先經
    行政罰鍰程序，經行政罰鍰後五年內再犯者，始有刑事罰之適用。據此，被告甲
    ○○之行為，顯屬「除罪化」之範圍，應為免訴之判決。
三、至本件公訴意旨認被告乙○○涉嫌意圖營利為被告甲○○媒介逃逸之印尼籍外勞
    WIWIN WINARTI ，並從中收取新台幣（下同）一萬五千元之抽頭金，因認被告乙
    ○○涉有修正前之就業服務法第五十六條、第五十九第二項之罪名，無非以被告
    乙○○於警訊及偵查中坦承不諱、被告甲○○之供述及被告乙○○所立具收受一
    萬五千元之收據為論據。惟查訊據被告乙○○否認右揭犯行，辯稱其係幫被告甲
    ○○合法引進外勞，所收受之一萬五千元係被告甲○○申請合法外勞之費用，至
    於逃逸外勞WIWIN WINARTI 係合法外勞未引進前，幫忙被告甲○○找來照顧伊之
    父親，並未收取任何利潤等詞。經查被告乙○○確實經被告甲○○委託，引進合
    法外勞，有被告甲○○之妻丁美玉與被告乙○○所定之外勞人力仲介合約書可稽
    ，且該收據亦註明代辦引進外籍勞工監護工是事宜之費用，亦有該收據可按，復
    查被告乙○○於警訊及偵查中，僅坦承媒介逃逸外勞WIWIN WINARTI 為被告甲○
    ○工作，並未承認收取一萬五千元之抽頭金，有警訊及偵查筆錄可稽，至被告甲
    ○○雖於警訊中供述被告乙○○有抽取一萬五千元，惟查被告甲○○於警訊所稱
    被告乙○○所收取手續費三萬一千八百元，實際上係被告甲○○繳付行政院勞工
    委員會引進合法外勞之保證金，有合作金庫之匯款條可按，顯見被告乙○○並未
    收取三萬一千八百元之手續費，則一萬五千元應係被告乙○○為被告甲○○引進
    合法外勞之手續費無誤。再查被告乙○○確實替被告甲○○向行政院勞工委員會
    申請聘僱外勞許可，有該委員會九十年十一月七日發函丁美玉同意聘僱之台九十
    勞職外字第０八二八九五０號函可稽，則被告乙○○所收受之一萬五千元，應係
    代辦引進合法外勞之費用，而非媒介逃逸外勞WIWIN WINART之抽頭金，公訴人認
    被告乙○○意圖營利而媒介逃逸外勞WIWIN WINARTI予被告甲○○雇用，應係誤
    會，核被告乙○○所為，應係犯修正前之就業服務法第五十六條、第五十九第一
    項之罪名，惟該項犯罪依修正後之就業服務法四十五條第一項、第六十四條第一
    項之規定，應先經行政罰鍰程序，經行政罰鍰後五年內再犯者，始有刑事罰之適
    用，據此，被告乙○○之行為，顯屬「除罪化」之範圍，亦應為免訴之判決。
據上論斷，應依刑事訴訟法第第三百零二條第四款，判決如主文。
中      華      民      國      九十一    年      三      月    十三    日
                                臺灣嘉義地方法院刑事第一庭
                                      法  官  林  世  芬
右正本證明與原本無異。
如不服本判決，應於判決送達後十日內向本院提出上訴狀( 應附繕本 )。
中      華      民      國      九十一    年      三      月    十三    日
                                      書記官  王  佩  湘
